臺灣雲林地方法院刑事判決　　　　　　　 96年度訴字第135號
公　訴　人　臺灣雲林地方法院檢察署檢察官
被　　　告　甲○○
上列被告因違反毒品危害防制條例案件，經檢察官提起公訴（95
年度毒偵字第1894號），嗣因被告就被訴事實為有罪之陳述，經
本院合議庭裁定由受命法官獨任適用簡式審判程序審理，判決如
下：
    主  文
甲○○施用第一級毒品，處有期徒刑捌月；又施用第二級毒品，
處有期徒刑肆月。應執行有期徒刑拾月。
    事  實
一、甲○○前於民國95年間，因施用毒品案件，經本院裁定送觀
    察、勒戒後，認無繼續施用毒品之傾向，於同年8 月15日獲
    釋，並經臺灣雲林地方法院檢察署檢察官於同年月31日，以
    95年度毒偵緝字第68號為不起訴處分確定。詎仍不知悔改，
    於前案觀察、勒戒執行完畢釋放後5 年內，復分別基於施用
    第一、二級毒品之犯意，於95年11月8 日上午某時，在雲林
    縣之友人住處，以將第一級毒品海洛因摻水置於針筒注射入
    體內，及將第二級毒品甲基安非他命置於玻璃球內燒烤吸食
    煙霧等方式，施用第一級毒品海洛因及第二級毒品甲基安非
    他命各1 次。嗣於95年11月8 日上午6 時30分，因另犯竊盜
    案件，在雲林縣四湖鄉○○村○○○路市場巷42號前為警查
    獲後，經其同意採尿送驗，始悉上情。
二、案經雲林縣警察局台西分局報告臺灣雲林地方法院檢察署檢
    察官偵查起訴。
    理  由
一、按本件被告甲○○所犯係死刑、無期徒刑、最輕本刑為3 年
    以上有期徒刑以外之罪，其於準備程序就前揭被訴事實為有
    罪之陳述，經受命法官告知簡式審判程序之旨，並聽取其與
    公訴人之意見後，本院認無不得或不宜改依簡式審判程序進
    行之情事，依刑事訴訟法第273 條之1 第1 項、第284 條之
    1 規定，裁定本件由受命法官獨任進行簡式審判程序，合先
    敘明。
二、上揭犯罪事實，業據被告於本院審理中坦承不諱；且被告於
    95年11月8 日為警查獲後所採集之尿液，經送驗結果，呈嗎
    啡及甲基安非他命陽性反應，此有詮昕科技股份有限公司95
    年11月28日編號5B170018號濫用藥物尿液檢驗報告、雲林縣
    警察局台西分局95年度查獲毒品案件嫌疑犯尿液送檢真實姓
    名登記簿各1 份附卷可稽。綜上足認，被告前揭自白核與事
    實相符，應堪採為被告有罪之證據，則被告前開施用第一級
    毒品海洛因及第二級毒品甲基安非他命之犯行，均堪以認定
    。
三、查被告前於95年間，因施用毒品案件，經本院裁定送觀察、
    勒戒後，認無繼續施用毒品之傾向，於同年8 月15日獲釋，
    並經臺灣雲林地方法院檢察署檢察官於同年月31日，以95
    年度毒偵緝字第68號為不起訴處分確定，有臺灣高等法院被
    告前案紀錄表1 份在卷可考，其於前案觀察、勒戒執行完畢
    釋放後5 年內，再犯本件施用毒品案件，依法自應予以論罪
    科刑。
四、核被告所為係犯毒品危害防制條例第10條第1 項之施用第一
    級毒品罪及同條第2 項之施用第二級毒品罪。其施用毒品前
    後，持有毒品之低度行為為施用之高度行為所吸收，均不另
    論罪。被告所犯上開2 罪，犯意各別，行為互殊，應分論併
    罰。爰審酌被告前因施用毒品，經觀察、勒戒後，仍未戒絕
    毒品，再犯本件施用毒品犯行，顯見其無悔改之意，戒毒之
    意志不堅，有失政府制定毒品危害防制條例之立法美意，本
    不宜寬貸，惟念其施用毒品乃自戕一己之身體健康，尚未害
    及他人，犯後亦坦承犯行，態度良好等一切情狀，分別量處
    如主文所示之刑，並定其應執行之刑。
五、公訴意旨另以：被告基於施用第一級毒品之犯意，於95年8
    月15日起至95年11月8 日上午某時前止，在雲林縣台西鄉蚊
    港村之廟宇等處，以每星期施用1 次之頻率，將第一級毒品
    海洛因摻水置於針筒注射手臂血管之方式，反覆、延續施用
    第一級毒品海洛因多次，因認被告此部分所為，亦涉有毒品
    危害防制條例第10條第1 項之施用第一級毒品罪嫌。經查，
    被告於95年11月8 日為警查獲後所採集之尿液，經送驗結果
    呈嗎啡陽性反應，已如前述，惟此至多僅能證明被告於該次
    採尿時間前曾施用第一級毒品海洛因1 次之犯行，至被告另
    於偵訊中自白其自95年8 月15日出所後，即以每星期施用1
    次之頻率，在雲林縣台西鄉蚊港村之廟宇內，以將海洛因摻
    水置入針筒注射手臂血管之方式，施用海洛因多次乙情，除
    被告之自白外，即無其他補強證據可資佐證，而被告之自白
    不得作為有罪判決之唯一證據，是公訴意旨認被告涉有此部
    分犯行，罪嫌尚有不足，本應為無罪之諭知，惟公訴人認此
    部分與前揭論罪部分有集合犯之包括1 罪關係，爰不另為無
    罪之諭知。
據上論斷，應依刑事訴訟法第273 條之1 第1 項、第284 條之1
、第299 條第1 項前段，毒品危害防制條例第10條第1 項、第2
項，刑法第11條前段、第51條第5 款，判決如主文。
本案經檢察官李明哲到庭執行職務。
中　　華　　民　　國　　96　　年　　5 　　月　　30　　日
                  刑事第一庭    法  官    王雅苑
以上正本證明與原本無異。
如不服本判決，應於判決收受後10日內，向本院提出上訴狀（須
附繕本）。
                                書記官    譚系媛
中　　華　　民　　國　　96　　年　　5 　　月　　31　　日
附錄本案論罪科刑法條全文：
毒品危害防制條例第10條施用第一級毒品者，處6 月以上5 年以
下有期徒刑。
施用第二級毒品者，處3 年以下有期徒刑。
